臺灣彰化地方法院刑事判決　　　　　　　　　　　　九十三年度易字第一一七號
　　公　訴　人　臺灣彰化地方法院檢察署檢察官
　　被　　　告　乙○○原名陳.
右列被告因妨害公務案件，經檢察官提起公訴（九十三年度偵字第三三四二號），本
院判決如左：
    主  文
乙○○對於公務員依法執行職務時，施強暴，處有期徒刑參月，如易科罰金，以參佰
元折算壹日。
    事  實
一、乙○○於民國九十三年四月二十五日凌晨零時許，在彰化縣秀水鄉○○路一三七
    巷七號「欣錡小吃部」，於酒後與他人發生糾紛（此部分業據乙○○提出告訴，
    現由臺灣彰化地方法院檢察署檢察官另案偵辦中），乙○○自認遭人打傷，遂報
    警處理。彰化縣警察局鹿港分局秀安派出所警員甲○○、胡國仁獲報後，旋駕駛
    巡邏車前往現場處理。甲○○、胡國仁至現場後，即詢問乙○○事發經過，乙○
    ○表示其遭「欣錡小吃部」之小姐毆打，二位警員遂詢問「欣錡小吃部」之老闆
    、老闆娘，該二人均表示店內未僱請小姐，惟乙○○因酒後情緒不穩，在現場叫
    囂，甲○○、胡國仁見乙○○酒後意識不清，為保護其安全，遂載同乙○○返回
    派出所，待其清醒後再了解案情。詎乙○○於同日凌晨二時許，至秀安派出所後
    ，竟拒絕說明案情，且不願表明身分，直指警方吃案，不為其處理，而在派出所
    內大聲咆哮，並持所攜之皮包敲破值班台之玻璃（毀損部分未據告訴）。嗣警員
    甲○○為查明其身分，將乙○○之證件自其皮包內取出置於桌上，乙○○復加勃
    然大怒，竟基於妨害公務之犯意，對於當時執行調查職務之甲○○不斷推打，致
    甲○○受有右手上臂瘀腫二乘以二公分、右手上臂指甲抓傷八乘以一公分、左手
    上臂瘀腫三乘以二公分等傷害（傷害部分已據甲○○撤回告訴），而對於依法執
    行職務之公務員施強暴。
二、案經彰化縣警察局鹿港分局報告臺灣彰化地方法院檢察署檢察官偵查起訴。
    理  由
一、訊據被告乙○○矢口否認涉有前開犯行，辯稱；伊並沒有打警察，警察處理不公
    ，伊才是受害者云云。惟查，右揭犯罪事實，業據證人甲○○、胡國仁及林板於
    偵查中結證明確，核與本院勘驗被告妨害公務錄影光碟之結果相符，且有梅鏡堂
    紀念醫院出具之甲○○診斷證明書一紙、證人甲○○受傷照片三張附卷可參，足
    徵被告所辯無非卸責之詞，不足採信。綜上，本件事證已臻明確，被告前開妨害
    公務之犯行，應堪認定。
二、核被告乙○○所為，係犯刑法第一百三十五條第一項之對於執行職務公務員施強
    暴罪。爰審酌被告因自認遭人打傷而報警處理後，不僅不願配合警員之調查，竟
    進而在警局內推打執行職務之警員，其法治觀念實屬薄弱，及犯後仍否認犯行，
    未見悔悟等一切情狀，量處如主文所示之刑，並諭知易科罰金之折算標準。
三、公訴意旨另以：被告乙○○於前揭案發時、地，基於傷害之犯意推打甲○○，致
    其受有右手上臂瘀腫二乘以二公分、右手上臂指甲抓傷八乘以一公分、左手上臂
    瘀腫三乘以二公分等傷害，因認被告此部分之犯行亦構成刑法第二百七十七條第
    一項之傷害罪嫌云云。惟查被告乙○○此部分之犯行雖經公訴人以刑法第二百七
    十七條第一項之傷害罪提起公訴，然該罪依同法第二百八十七條前段之規定，係
    屬告訴乃論之罪，而告訴人甲○○於本院準備程序時已當庭撤回告訴，有本院九
    十三年十一月二十四日準備程序筆錄在卷可按，故此部分依刑事訴訟法第三百零
    三條第三款之規定，本應諭知不受理之判決，惟此部分與前揭起訴有罪部分具有
    想像競合犯之裁判上一罪關係，故不另為不受理之諭知，附此敘明。
據上論斷，應依刑事訴訟法第二百九十九條第一項前段，刑法第一百三十五條第一項
、第四十一條第一項前段、罰金罰鍰提高標準條例第一條前段、第二條，判決如主文
。
本案經檢察官郭緯中到庭執行職務。
中      華      民      國    九十四    年      二      月    二十四    日
                                臺灣彰化地方法院刑事第三庭
                                    審判長法官    李  進  清
                                    法      官    高  文  崇
                                    法      官    紀  佳  良
右正本證明與原本無異。
如不服本判決，應於判決送達後十日內向本院提出上訴狀(須附繕本 )。
告訴人或被害人對於判決如有不服具備理由請求檢察官上訴者，其上訴期間之計算係
以檢察官收受判決正本之日期為準。
                                    法院書記官    陳  錫  威
中      華      民      國    九十四    年      三      月      三      日
附錄本案論罪科刑法條：
刑法第一百三十五條第一項：
對於公務員依法執行職務時，施強暴脅迫者，處三年以下有期徒刑、拘役或三百元以
下罰金。
